【裁判字號】    89,簡上,119
【裁判日期】    891229
【裁判案由】    清償債務
【裁判全文】
臺灣臺中地方法院民事判決  八十九年度簡上字第一一九號
    上  訴  人  甲○○
                乙○○○
    被  上訴人  丙○○
右當事人間請求清償債務等事件，上訴人對於中華民國八十九年二月九日本院臺中簡
易庭八十八年度中簡字第四二五四號第一審判決提起上訴，被上訴人並為訴之追加，
本院判決如左：
    主  文
原判決關於命上訴人甲○○給付部分；及命上訴人乙○○○給付超過新台幣壹拾伍萬
元及自民國八十九年十一月六日起至清償日止，按週年利率百分之五計算之利息部分
，暨假執行之宣告與訴訟費用之裁判均廢棄。
右開廢棄部分，被上訴人在第一審之訴駁回。
上訴人甲○○應給付被上訴人新台幣陸萬元及自民國八十九年十一月六日起至清償日
止，按週年利率百分之五計算之利息。
其餘上訴及其餘追加之訴駁回。
第一、二審訴訟費用由上訴人乙○○○負擔二分之一，餘由被上訴人負擔；追加之訴
訟費用由上訴人甲○○負擔。
    事  實
甲、上訴人方面：
  壹、聲明：
    一、原判決廢棄。
    二、被上訴人在第一審之訴駁回。
  貳、陳述：除與原審判決書所載者相同茲予引用外，補稱：
    一、上訴人甲○○部分：
      （一）因上訴人不懂法律，故未於一審主張時效消滅之抗辯，惟此時效抗辯，
            依法得於二審追復之，故上訴人甲○○得依票據法第二十二條第一項規
            定，票據上之權利，對支票發票人自發票日起算，一年間不行使，因時
            效而消滅。而拒絕給付系爭支票票款，蓋該支票之發票日為八十二年四
            月二十日，已逾一年之時效。
      （二）附表一之支票部分，上訴人業以訴外人張英勝簽發之票面金額新台幣（
            下同）五萬元之支票一紙交付被上訴人，並加計利息後給付現金一萬四
            千七百元以資清償。
    二、上訴人乙○○○部分：
      （一）上訴人乙○○○確有向被上訴人借得如附表二編號一至三之支票三紙。
            上訴人係於八十二年十一月間向被上訴人借附表二編號二之支票，發票
            日載為八十三年二月二十九日，上訴人於兌領日前交付票款予被上訴人
            ，由其存入帳戶，以供他人提領；同時再向上訴人借用同額之支票即附
            表二編號四之支票，由上訴人之女郭淑楨代理取回，該票經上訴人轉讓
            他人後，由第三人提示因存款不足退票，上訴人積極處理後支付票款予
            執票人取回支票交由被上訴人贖回註銷。故上開票據債務實際上並未產
            生或已清償完畢。又上訴人向被上訴人借用之附表二編號一之支票，係
            於票載發票日前，上訴人直接把票取回，還給被上訴人，故該支票未經
            提示（被上訴人不知執票人住址何在）。上訴人再向被上訴人借用編號
            三之支票，由上訴人轉讓他人，該支票到期經提示因存款不足退票，上
            訴人積極處理後支付票款予執票人取回支票交由被上訴人贖回註銷。故
            被上訴人並未實際支出或受有損害，自無依借貸關係請求清償之理。上
            訴人係忘了向被上訴人拿回欠條。
      （二）被上訴人託上訴人賣香環，應付貨款僅四十九萬五千六百元，均已簽發
            如附表三之支票五紙交付被上訴人，僅有如附表一所示之支票退票，其
            餘均已兌現。又被上訴人另開出如附表二所示之支票四紙，金額共計三
            十七萬元借予上訴人，上訴人除將前揭二紙分別為五萬元及十萬元之支
            票退還被上訴人外，另再交付一紙十六萬元客票及現金一十四萬六千一
            百九十六元作為抵付，惟前揭支票遭到退票，故尚欠被上訴人七萬三千
            八百零四元。故被上訴人超過七萬三千八百零四元之請求無理由。
      （三）已退還被上訴人貨物之價值一萬五千四百八十元，並交付被上訴人現金
            二千元及交付八十八年十二月八日之一萬八千元支票，合計已清償三萬
            五千四百八十元。該部分係用來清償十二萬元本票之部分。
      （四）提出被上訴人八十一年九月二日收貨款之簽收單，貨款金額並非被上訴
            人答辯之七十萬元。
    三、證據：援用原審之立證方法；並提出八十八年七月三十一日簽收單一紙、支
        票及存根各五紙、退貨單三紙、五月二十九日計算單一紙、計算單一紙、收
        受張英勝支票之收據一紙（均影本）、八十一年九月二日字據一紙、八十二
        年九月二日匯款回條一紙為證；並聲請本院向台中市第九信用合作社函查附
        表二所示支票之兌領情形。
乙、被上訴人方面：
  壹、聲明：
    一、駁回上訴。
    二、追加訴之聲明：上訴人甲○○應給付被上訴人六萬元及自民國八十二年四月
        二十日起至清償日止，按週年利率百分之六計算之利息。
  貳、陳述：除與原審判決書所載者相同茲予引用外，補稱：
    一、上訴人甲○○部分：
      （一）因退票後找不到上訴人，遲至八十八年九月三十日以前才找到人，故八
            十八年九月三十日才聲請支付命令，系爭附表一所示之支票係上訴人向
            被上訴人購買香環為支付貨款所簽發交付之支票之一，爰追加貨款請求
            權，請求上訴人甲○○支付上開六萬元之貨款及法定遲延利息。
      （二）有收到張英勝之支票，但該支票不是用以清償附表一之六萬元支票，是
            清償另外向被上訴人借票部分，上訴人向被上訴人借票不只五紙，由收
            據上可看出並非清償附表一之支票，計算書是被上訴人所寫，是為了計
            算張英勝那張票，但其下方計算一萬四千七百元不是被上訴人算的。
    二、上訴人乙○○○部分：
      （一）因上訴人夫婦於八十一年十一月間第一次向被上訴人購買香環，應付貨
            款七十萬元，並簽發上訴人甲○○之支票用以支付貨款，除如附表一之
            六萬元支票已退票外，其餘貨款支票部分，上訴人乙○○○並向被上訴
            人借如附表二編號一至三之支票，及由訴外人即上訴人夫婦之女郭淑楨
            向被上訴人調借如附表二編號四之支票，均持向第三人調現，以調得現
            金使前述交付被上訴人之貨款支票兌現，以免被拒絕往來，依約定上訴
            人將票款交予被上訴人，惟上訴人未依約履行，到期均未兌現，故被上
            訴人自行代墊票款收回借予上訴人等之上開支票，附表二編號一至四之
            支票金額共計三十七萬元。另上訴人乙○○○開立票面金額各五萬元及
            六萬元之本票各一紙（本票部分本院簡易庭八十九年度中簡字第九五四
            號）及發票人為第三人之票面金額十六萬元之客票一紙交付被上訴人，
            以換回上訴人交付之貨款支票，惟上開本票二紙並未兌現，又該十六萬
            元客票一紙經被上訴人交付他人，竟遭退票，已另付十六萬元予該執票
            人，故上訴人合計尚欠被上訴人七十萬元。如上訴人有清償，被上訴人
            應會交還欠條。
      （二）上訴人已於八十八年七月三十一日（應為七月三十日之誤）清償二千元
            現金及交付一萬八千元之支票一紙已兌現，又退貨價值一萬五千四百八
            十元。本件請求部分合計三十三萬元，上開清償部分係清償其餘欠款，
            並非清償本件請求部分。
      （三）附表二編號一之支票係被上訴人直接找執票人，給付票款贖回支票，編
            號二之支票係被上訴人將票款存入支票存款帳戶，使支票兌現；編號三
            、四之支票係被上訴人去找執票人，付清票款贖回支票。被上訴人係向
            銀行詢問退票之執票人，直接找執票人解決支票。
      （四）上訴人提出之八十一年九月二日簽收單僅係第一批貨，全部貨款不只四
            十九萬五千六百元。匯款單係上訴人還其他欠被上訴人之款項，上訴人
            向被上訴人借票去調現，如有還錢會返還借據，
    三、證據：援用原審之立證方法，並提出收據四紙影本、發票日八十二年三月二
        十二日、到期日八十二年四月二十二日票號０六七一三二號本票一紙、二六
        四號存證信函一件、戶籍謄本一件。
    理  由
一、按訴之變更或追加，非經他造同意，不得為之。但第二百五十五條第一項第二款
    至第六款情形，不在此限。又訴狀送達後，原告不得將原訴變更或追加他訴。但
    有下列各款情形之一者，不在此限：二請求之基礎事實同一者。民事訴訟法第四
    百四十六條第一項、第二百五十五條第一項第二款定有明文。查被上訴人於原審
    依票據關係起訴請求上訴人甲○○給付附表一所示之票款及法定遲延利息，嗣於
    本院追加貨款請求權即依買賣契約之法律關係請求上訴人甲○○給付貨款六萬元
    及自八十二年四月二十日起至清償日止按年息百分之六計算之利息。經查被上訴
    人於原審即主張上訴人於八十二年三月間向被上訴人購買香環，簽發之支票如附
    表一所示之支票退票等語，則被上訴人就系爭支票金額部分，追加買賣契約之法
    律關係請求上訴人給付貨款六萬元及法定遲延利息，其追加之訴與原訴之請求基
    礎事實應屬同一，是其於本院提起追加之訴，於法尚無不合，合先敘明。
二、本件被上訴人於原審起訴主張：其執有上訴人甲○○簽發如附表一所示之支票一
    紙，詎屆期未清償，履經催討均不予置理，而未獲付款，爰依票據關係，請求判
    決上訴人甲○○給付六萬元及自發票日即八十二年四月二十日起至清償日止按年
    息百分之六計算之利息。又上訴人乙○○○因與其夫即甲○○與被上訴人有生意
    往來，而向被上訴人借票，被上訴人於同年十一月間交付附表二編號一、二之支
    票，另於八十三年五月三日調借如附表二編號三之支票一紙，而前揭支票屆期均
    由被上訴人代墊支付票款，爰依借貸之法律關係，請求上訴人乙○○○給付二十
    七萬元及自支付命令送達翌日即八十八年十一月六日起至清償日止按年息百分之
    五計算之利息云云。又於本院追加買賣契約之貨款請求權，主張曾於八十二年間
    向被上訴人購買香環，以上訴人甲○○簽發之如附表一所示支票給付貨款，惟屆
    期退票未兌現，上訴人甲○○應給付上開貨款，爰依買賣契約之法律關係請求上
    訴人甲○○給付貨款六萬元及法定遲延利息云云。
三、上訴人甲○○則以：上訴人甲○○得依票據法第二十二條第一項規定，主張該支
    票之發票日為八十二年四月二十日，已逾一年之時效，拒絕給付系爭支票票款，
    又附表一之支票部分，上訴人業以訴外人張英勝簽發之票面金額五萬元之支票一
    紙交付被上訴人，並加計利息後給付現金一萬四千七百元以資清償等語，資為抗
    辯。
四、上訴人乙○○○則以：上訴人乙○○○確有向被上訴人借得如附表二編號一至三
    之支票三紙，另以其女郭淑楨名義借附表二編號四之支票一紙。惟附表二編號二
    之支票，上訴人於兌領日前交付票款予被上訴人，由其存入帳戶，以供他人提領
    ；同時再向上訴人借用同額之支票即附表二編號四之支票，由上訴人之女郭淑楨
    代理取回，該票經上訴人轉讓他人後，由第三人提示因存款不足退票，上訴人積
    極處理後支付票款予執票人取回支票交由被上訴人贖回註銷。故上開票據債務實
    際上並未產生或已清償完畢。又上訴人向被上訴人借用之附表二編號一之支票，
    係於票載發票日前，上訴人直接把票取回，還給被上訴人，故該支票未經提示。
    上訴人再向被上訴人借用編號三之支票，由上訴人轉讓他人，該支票到期經提示
    因存款不足退票，上訴人積極處理後支付票款予執票人取回支票交由被上訴人贖
    回註銷。故被上訴人並未實際支出或受有損害，自無依借貸關係請求清償之理。
    被上訴人託上訴人賣香環，應付貨款僅四十九萬五千六百元，均已簽發如附表三
    之支票五紙交付被上訴人，僅有如附表一所示之支票退票，其餘均已兌現。被上
    訴人將附表一編號一至四之支票金額共計三十七萬元借予上訴人，上訴人除將前
    揭二紙分別為五萬元及十萬元之支票退還被上訴人外，另再交付一紙十六萬元客
    票及現金一十四萬六千一百九十六元作為抵付，惟前揭支票遭到退票，又已退還
    被上訴人貨物價值一萬五千四百八十元，並交付被上訴人現金二千元及交付八十
    八年十二月八日之一萬八千元支票，合計已清償三萬五千四百八十元。故尚欠被
    上訴人七萬三千八百零四元。故被上訴人超過七萬三千八百零四元之請求無理由
    等語，資為抗辯。
五、上訴人甲○○部分：
（一）被上訴人本於票據關係請求部分：被上訴人主張其執有上訴人甲○○簽發如附
      表一所示之支票一紙，詎屆期未清償，履經催討均不予置理，而未獲付款等事
      實，業據提出支票一紙為證，且為上訴人甲○○所不爭，堪信屬實。惟按票據
      上之權利，對支票發票人自發票日起算，一年間不行使，因時效而消滅，票據
      法第二十二條第一項定有明文。查附表一所示支票之發票日為八十二年四月二
      十日，此有被上訴人提出之支票一紙可稽，惟查被上訴人係於八十八年九月三
      十日對上訴人甲○○聲請支付命令，此有支付命令聲請狀附於原審卷宗可查，
      是被上訴人行使上開票據權利已逾一年之時效期間，依法已罹於時效。是上訴
      人甲○○抗辯系爭票款請求權已時效消滅，拒絕給付票款云云，即屬於法有據
      。從而被上訴人本於票據關係，請求上訴人甲○○給付票款六萬元及法定遲延
      利息，即無理由。
（二）被上訴人於本院追加買賣關係請求部分：被上訴人主張上訴人曾於八十二年間
      向被上訴人購買香環，以上訴人甲○○簽發之如附表一所示支票給付貨款，惟
      屆期退票未兌現之事實，上訴人甲○○並不否認其簽發上開支票係用以支付貨
      款，是被上訴人上開主張之事實可信為真正。上訴人雖抗辯上開六萬元之票款
      ，上訴人業以訴外人張英勝簽發之票面金額五萬元之支票一紙交付被上訴人，
      並加計利息後給付現金一萬四千七百元以資清償云云，並提出收受張英勝簽發
      面額五萬元之支票之收據一紙及計算單一紙為據。惟被上訴人僅承認收受該紙
      張英勝簽發之支票，惟否認有收受一萬四千七百元之現金及該紙支票之票款係
      用以清償附表一之支票，主張上訴人係以之清償尚欠被上訴人其餘款項等語，
      經查上訴人所提出上開收受張英勝發票日八十二年九月三十日票面金額五萬元
      支票之收據，其上記載「此張支票解決四月二十三日丙○○先生之支票」，而
      附表一之支票之發票日係八十二年四月二十日，且發票人係甲○○，票面金額
      則是六萬元，與上開記載均不相同，故由上開收據所載文字並無法證明上訴人
      交付該紙張英勝簽發之支票予被上訴人，係用以清償附表一之支票之六萬元欠
      款。次查證人張英勝證稱：伊向甲○○開設之慈福香舖行買貨，付貨款五萬元
      ，開立八十二年九月三十日之票直接交給上訴人夫妻，不清楚他將票交給何人
      ，當時被上訴人不在場，其餘情形已忘了等語（見本院八十九年十月三日準備
      程序筆錄），依證人證言亦不能證明上訴人上開抗辯屬實；又查上訴人提出之
      計算單一紙，其上固有被上訴人之簽名，惟僅有計算式，並無任何收受款項之
      文字可資證明被上訴人自上訴人處收取若干金額，故尚不足以證明上訴人已交
      付上開張英勝簽發之支票及現金一萬四千七百元予被上訴人以供清償附表一之
      支票。上訴人此部分抗辯即不足採。從而被上訴人於本院追加起訴即依買賣契
      約之法律關係，訴請上訴人甲○○給付貨款六萬元，及自支付命令繕本送達翌
      日即八十八年十一月六日起至清償日止按年利率百分之五計算之利息，為有理
      由，應予准許，逾此部分之利息請求即屬無據，不應准許。
六、上訴人乙○○○部分：
（一）被上訴人主張上訴人乙○○○向被上訴人借附表二編號一至三之支票三紙，被
      上訴人於同年十一月間交付附表二編號一、二之支票，另於八十三年五月調借
      如附表二編號三之支票一紙等事實，業據提出借條三紙為證，且為上訴人乙○○○所自認，堪信屬實。
（二）被上訴人主張其除借予上訴人乙○○○如附表二編號一至三之支票三紙外，並
      均墊付票款等語，惟上訴人乙○○○否認其事，抗辯附表二編號一之支票係其
      於票載發票日前，上訴人直接把票取回，還給被上訴人，故該支票未經提示；
      附表二編號二之支票，上訴人於兌領日前交付票款予被上訴人，由其存入帳戶
      ，以供他人提領；附表二編號三之支票，係由上訴人轉讓他人，該支票到期經
      提示因存款不足退票，上訴人積極處理後支付票款予執票人取回支票交由被上
      訴人贖回註銷云云。經查被上訴人提出之三紙借條，僅能證明上訴人曾向被上
      訴人借用該三紙支票，尚不足證明已支付該三紙支票之票款；又上訴人乙○○○於原審係陳述：「我對借據及支票之真正並不爭執，但錢還給他借據沒還給
      我」，「我對這三張票之真正及金額並不爭執，但我們均都付清，可以查匯款
      」（見八十九年一月七日、八十九年一月二十五日筆錄），並曾抗辯「被告並
      無任何積欠原告之債務，何來清償之理。」（見八十九年一月二十一日被告答
      辯狀），是依其於原審所辯，並無自認被上訴人曾支付上開三紙支票之票款之
      事實。原審逕認被上訴人已支付上開票款，故應由上訴人乙○○○舉證證明已
      清償之事實，尚有未洽。按當事人主張有利於己之事實者，就其事實有舉證之
      責任。民事訴訟法第二百七十七條前段定有明文。查被上訴人既主張其墊付上
      開三紙支票之票款，而請求上訴人乙○○○返還，自應就該有利於己之事項負
      舉證責任。經本院向台中市第九信用合作社函查附表二編號一至三之支票兌領
      情形結果，編號一所示之支票，查無該支票提示資料；編號二之支票發票日為
      八十三年二月二十八日，由台中商銀崇德分行提示兌領；編號三之支票發票日
      八十三年六月十四日，由台中五信儲蓄部提示，以存款不足退票，又於八十三
      年六月二十二日贖回註銷，此有台中市第九信用合作社八十九年七月六日中市
      九信總字第四九二號函及所附相關資料在卷可稽；又本院向台中商銀崇德分行
      函查結果，附表二編號二所示支票係存入該行活存林連財之帳戶，此有該行八
      十九年九月四日中崇德字第一四一號函附卷可憑；而證人林連財證稱：不記得
      何人交付該紙支票，對上開資料已無印象等語（見本院八十九年十月三日準備
      程序筆錄）。綜合上開證據，附表二編號一之支票部分，既查無提示支票資料
      ，即無從證明被上訴人曾墊付該部分票款；附表二編號二之支票既經執票人提
      示兌現，而該支票存款帳戶既係發票人即被上訴人所有，則應可證該筆票款係
      由被上訴人所曾支付；如上訴人乙○○○主張由其付款，即應由其舉證證明，
      惟其並未舉證以明其說，是其所辯尚不足採。另附表二編號三之支票，既係贖
      回票據註銷退票記錄，衡諸一般票據交易之經驗法則，發票人為避免因支票退
      票影響其票據信用甚至被列入拒絕往來戶，自會積極查明執票人而與之解決取
      回票據以註銷記錄，故應足證係由被上訴人向執票人付清票款取回支票，反之
      上訴人乙○○○既未於系爭支票發票日前交付票款予被上訴人以供系爭支票屆
      期提示兌領而致該支票退票，又未舉證證明其於退票後向執票人付清票款領回
      支票交還被上訴人，是上訴人乙○○○抗辯該票款係由其支付，應不足採。綜
      上所陳，上訴人乙○○○固確曾向被上訴人借用如附表二編號一至三之支票，
      惟被上訴人僅能證明其曾墊付附表二編號二、三之支票票款，惟不能證明其曾
      墊付其餘附表二編號一之票款部分事實。
（三）另上訴人乙○○○抗辯其另再交付一紙十六萬元客票及現金一十四萬六千一百
      九十六元作為抵付，又已退還被上訴人貨物之價值一萬五千四百八十元，並交
      付被上訴人現金二千元及交付八十八年十二月八日之一萬八千元支票，合計已
      清償三萬五千四百八十元云云。而被上訴人僅承認收受該紙十六萬元之客票及
      合計清償三萬五千四百八十元，惟主張該紙客票已退票，且上開清償金額非清
      償本件請求部分，並否認上訴人乙○○○已清償其餘金額等語；且上訴人乙○○○自認該十六萬元之客票已遭到退票，及退還被上訴人貨物之價值一萬五千
      四百八十元，並交付被上訴人現金二千元及八十八年十二月八日之一萬八千元
      支票，合計已清償三萬五千四百八十元部分，係用來清償被上訴人另執有其簽
      發之十二萬元本票之部分等語（見本院八十九年十月三日準備程序筆錄）；又
      其提出之五月二十九日計算單一紙，其上亦僅有計算式及被上訴人之簽名，並
      無收受款項之記載，亦不能證明清償任何款項之事實，故上訴人乙○○○不能
      證明其清償附表二編號二至三之支票金額之事實，從而被上訴人本於消費借貸
      之法律關係，請求上訴人乙○○○給付十五萬元及法定遲延利息為有理由，其
      餘部分尚屬無據。
七、綜上所述，被上訴人本於票據關係，請求上訴人甲○○給付票款六萬元及自發票
    日即八十二年四月二十日起至清償日止按年息百分之六計算之利息，即無理由，
    應予駁回；又被上訴人本於消費借貸之法律關係，請求上訴人乙○○○給付十五
    萬元及自支付命令送達翌日即八十九年十一月六日起至清償日止按年利率百分之
    五計算之利息，為有理由，應予准許，逾此部分之請求即屬無據，應予駁回。原
    審所為上訴人敗訴之判決，其中關於前述應予駁回被上訴人在第一審之訴部分及
    依職權假執行之宣告，即有未合，上訴意旨指摘該部分判決為不當，求為廢棄改
    判，非無理由，原審判決其餘部分判決即無不合，應予維持，上訴論旨求為廢棄
    ，即無理由，應予駁回。另被上訴人於本院追加買賣契約之法律關係，請求上訴
    人甲○○給付貨款六萬元，及自支付命令繕本送達翌日即八十八年十一月六日起
    至清償日止按年利率百分之五計算之利息，為有理由，應予准許，逾此部分之利
    息請求即屬無據，應予駁回。
八、兩造其餘主張及所提證據與本院上開論斷無涉或無違，不予贅述。
九、據上論結，本件上訴為一部有理由，一部無理由，追加之訴為一部有理由，一部
    無理由，依民事訴訟法第四百三十六條之一第三項、第四百四十九條第一項、第
    四百五十條、第七十九條但書、第八十五條第一項但書，判決如主文。
中      華      民      國    八十九    年    十二    月      二十九    日
                                    臺灣臺中地方法院民事第三庭
~B審判長法官  林清鈞
~B法      官  林慧貞
~B法      官  張瑞蘭
右為正本係照原本作成
不得上訴。
中      華      民      國    八十九    年     十二     月    三十      日
~B法院書記官
~FO
附表一：
┌──┬───┬─────┬─────┬───────────┬─────┐
│編號│發票人│付  款  人│ 票面金額 │ 發    票     日      │票      號│
│    │      │          │(新台幣)  │                      │          │
├──┼───┼─────┼─────┼───────────┼─────┤
│１  │甲○○│豐原市信用│六萬元    │八十二年四月二十日    │ AA0000000│
│    │      │合作總社  │          │                      │          │
└──┴───┴─────┴─────┴───────────┴─────┘
附表二：
┌──┬───┬─────┬─────┬───────────┬─────┐
│編號│發票人│付  款  人│ 票面金額 │ 發    票     日      │票      號│
│    │      │          │(新台幣)  │                      │          │
├──┼───┼─────┼─────┼───────────┼─────┤
│１  │丙○○│台中市第九│十二萬元  │                      │ FC0000000│
│    │      │信用合作社│          │                      │          │
│    │      │建成分社  │          │                      │          │
├──┼───┼─────┼─────┼───────────┼─────┤
│２  │丙○○│台中市第九│十萬元    │八十三年二月二十九日  │ FC0000000│
│    │      │信用合作社│          │                      │          │
│    │      │建成分社  │          │                      │          │
├──┼───┼─────┼─────┼───────────┼─────┤
│３  │丙○○│台中市第九│五萬元    │八十三年六月十三日    │ DA0000000│
│    │      │信用合作社│          │                      │          │
│    │      │建成分社  │          │                      │          │
├──┼───┼─────┼─────┼───────────┼─────┤
│４  │丙○○│台中市第九│十萬元    │八十三年四月二十八日  │ FC0000000│
│    │      │信用合作社│          │                      │          │
│    │      │建成分社  │          │                      │          │
└──┴───┴─────┴─────┴───────────┴─────┘


司法院資訊處製作；財團法人民間司法改革基金會備份。
